臺灣高雄地方法院民事裁定　　　　　　　 100年度抗字第28號
抗　告　人　台灣時報社股份有限公司
法定代理人　王明仁
相　對　人　范家有
上列當事人間勞資爭議執行裁定事件，抗告人對於民國99年12月
31日本院99年度審勞執字第38號准予強制執行裁定，提起抗告，
本院裁定如下：
    主    文
抗告駁回。
抗告程序費用新臺幣壹仟元由抗告人負擔。
    理    由
一、按勞資爭議經調解成立或仲裁者，當事人一方不履行其義務
    時，他方得向該管法院聲請裁定強制執行；前項聲請事件，
    法院應於7 日內裁定之；對於前項裁定，當事人得為抗告，
    抗告之程序適用非訟事件法之規定，非訟事件法未規定者，
    準用民事訴訟法之規定；又非有下列各款情形之一者，法院
    不得為駁回之裁定：(一)調解或仲裁內容，係使當事人為法律
    上所禁止之行為者；(二)調解內容或仲裁內容，與爭議標的顯
    屬無關或性質不適於強制執行者；(三)依其他法律不得為強制
    執行者；(四)違反本法調解或仲裁之規定者，勞資爭議處理法
    第37條第1 項前段、第2 項、第3 項、第38條分別定有明文
    。又依勞資爭議處理法第37條第2 項、第3 項之規定以觀，
    其聲請事件性質係屬非訟事件，是此項聲請之裁定，及抗告
    法院之裁定，僅依非訟事件程序，以審查強制執行許可與否
    ，並無確定實體上法律關係存否之效力，如當事人就調解內
    容之債務存否有所爭執，事涉實體問題，應循訴訟程序以資
    解決，殊不容於裁定程序中為此爭執。
二、抗告意旨略以：原審未將相對人提出之聲請狀及相關函件繕
    本送達抗告人俾資答辯，遽行裁定准予強制執行，其踐行之
    程序難認為妥適，又相對人主張退休金差額新臺幣（下同）
    68,000元，其性質係屬資方恩惠性之給與，並非屬於相對人
    之工資，自不能併計其平均工資，相對人請求給付，自非有
    據，爰依法提起抗告，求為廢棄原裁定等語。
三、經查，相對人主張兩造於民國99年9 月7 日經高雄縣政府勞
    工局調解委員會調解成立，抗告人同意於同年9 月30日前給
    付相對人68,000元（下稱系爭調解方案），然抗告人迄今未
    付，爰依勞資爭議處理法第37條規定，聲請裁定許可強制執
    行等情，業據其提出高雄縣政府99年9 月13日府勞資字第09
    90224473號函暨所附勞資爭議調解紀錄為證，且經本院依形
    式上審核系爭調解方案並無勞資爭議處理法第38條所示不得
    准許之情形，故原裁定准許強制執行，並無違誤。抗告意旨
    固稱相對人主張退休金差額係屬資方恩惠性之給與，惟本件
    聲請事件係屬非訟事件，抗告人就兩造間退休金差額之性質
    及差額為何有所爭執，因涉實體問題，應由抗告人另訴解決
    ，並非本件聲請准予強制執行程序所得審究，是抗告人此部
    分抗辯，洵無可採。又抗告人主張原審未將相對人提出之聲
    請狀及相關函件繕本送達抗告人，俾資答辯云云，惟查，系
    爭調解方案業經抗告人委任代理人歐首龍出席並同意後於調
    解紀錄上簽名，抗告人早已知悉調解內容，且原審僅依非訟
    事件程序，以審查強制執行許可與否，並無確定實體上法律
    關係存否之效力，並無須踐行令抗告人答辯之程序，抗告人
    此部分抗辯，亦屬無據。從而，抗告人指摘原裁定不當，求
    予廢棄，為無理由，應予駁回。
四、結論：本件抗告為無理由，依勞資爭議處理法第37條第3 項
    ，非訟事件法第46條、第21條第2 項、第24條第1 項，民事
    訴訟法第495 條之1 第1 項、第449 條第1 項、第78條，裁
    定如主文。
中    華    民    國   100    年    2     月    16    日
                      民事第五庭審判長法  官  黃國川
                                      法  官  張維君
                                      法  官  秦慧君
正本係照原本作成。
本裁定不得再抗告。
中    華    民    國   100    年    2     月    16    日
                                      書記官  鄭筑尹